

PERFIL

Analista Funcional y Programador de Sistemas Informáticos. Comprometido en aportar valor a mis entregables, haciendo especial foco en los detalles.

Autodidacta y apasionado en adquirir conocimientos tanto técnicos, como del funcionamiento negocio. Disfruto de trabajar en equipo, aunque también me destaco por mi gran autonomía.

Mi mayor experiencia actualmente radica en el mantenimiento y desarrollo en Sistemas Bancarios.

DATOS PERSONALES

Dirección: Estados Unidos 828 2º G – Buenos Aires – Argentina

Pasaporte: Argentino

Fecha de Nacimiento: 10/02/1983

CONTACTO

TELÉFONO: +54 11 3525 2406

CORREO ELECTRÓNICO:

juanpabloderoovers@hotmail.com

LINKEDIN:

https://www.linkedin.com/in/juanpablo-de-roovers/

PÁGINA PERSONAL:

https://juanpabloderoovers.ar

JUAN PABLO DE ROOVERS

EDUCACIÓN

Licenciado en Informática - 2004

Universidad Católica de Salta

Técnico Superior en Programación - 2002

Universidad Tecnológica Nacional (UTN)

Perito Mercantil con orientación en Computación - 2000

Instituto San Ramón Nonato

EXPERIENCIA LABORAL

2015 - 2022

Banco Macro S.A. - Analista Funcional

Buenos Aires, Argentina

Análisis y documentación funcional y técnica (C#/SQL/Sybase/SQR/Visual Basic 6). Interacción con usuarios del negocio y proveedores del software. Testing, implementación y mantenimiento de aplicaciones Core del Banco. Resolución de incidentes de sucursales y áreas centrales.

2013 - 2015

Accenture S.R.L para Institución Bancaria - Especialista Buenos Aires, Argentina

Responsable de relevamientos para proyecto de migración de Core Bancario (Mainframe a SAP Banking). Responsable desarrollos en COBOL/CICS en plataforma Mainframe para integración con Web Services (SOA).

2010 - 2013

Accenture S.R.L para Institución Bancaria - Analista Senior Buenos Aires, Argentina

Supervisión de equipo de mantenimiento (4 personas) de aplicativos del Banco. Desarrollo en COBOL/JCL/CICS, Testing, implementación y soporte post-implementación. Contacto directo con el cliente. Soporte a incidentes de sucursales y áreas centrales.

2008 - 2010

Accenture S.R.L para Institución Bancaria - Analista Junior Buenos Aires, Argentina

Supervisión de equipo de programadores (2 personas). Análisis, diseño técnico, desarrollo en COBOL/JCL/CICS y pruebas en aplicativos del Banco. Resolución de incidentes productivos. Atención de guardias del sistema.

2006 - 2008

Accenture S.R.L para Institución Bancaria - Trainee Buenos Aires, Argentina

Desarrollo en Cobol/JCL/CICS, documentación y prueba de componentes de aplicativos del Banco en plataforma Mainframe (IBM OS/2/Cobol/JCL/CICS). Manejo de archivos (Secuenciales/VSAM) y bases de datos (SQL/DB2). Resolución de incidentes y desarrollo de mejoras.

CONTACTO

TELÉFONO: +54 11 3525 2406

CORREO ELECTRÓNICO: <u>juanpabloderoovers@hotmail.com</u>

LINKEDIN:

https://www.linkedin.com/in/juanpablo-de-roovers/

PÁGINA PERSONAL: https://juanpabloderoovers.ar

IDIOMAS

Español: Nativo

Business English Certificate (BEC) Inglés: B2 Higher - 2014

First Certificate in English (FCE) - 2004

CAPACITACIONES

2023 - The Complete 2022 Web Development Bootcamp - Udemy

2022 - Achieve Mastery in Data Structures & Algorithms - Java - Udemy

2022 - Java Multithreading, Concurrency & Performance Optimization - Udemy

2022 - Design Patterns in Java - Udemy

2022 - Full Stack Java Developer - Udemy

2022 - Scrum Grand Master - Universidad Tecnológica Nacional (UTN)

2021 - Machine Learning con Python - Universidad Tecnológica Nacional (UTN)

2020 - Diplomatura en Programación Java - Universidad Tecnológica Nacional (UTN)

2020 - Python 3 - Nivel Avanzado - Universidad Tecnológica Nacional (UTN)

2020 - Desarrollo en React JS - Universidad Tecnológica Nacional (UTN)

2015 - Desarrollo en Android - Universidad Tecnológica Nacional (UTN)

HABILIDADES

Programación

Javascript

HTML / CSS COBOL

Visual Basic

■ SQL

• C#

■ Python

C / C++

Assembler (MCUs)

Plataforma Sybase SQL Server (SAP ASE)

- Stored Procedures
- Unix

Hyperion SQR

Plataforma Mainframe IBM z/OS

Serena ChangeMan

CICS

BMC Control-M

IBM FileAid

IBM FileAid for DB2

■ IBM DB2

JCL

SORT

■ TSO

Archivos IBM VSAM

Herramientas / Software

Eclipse (IDE)

Android Studio (IDE)

VS Code (IDE)

BMC Remedy ITSM

DOS/Batch commands

MS Excel-Word-Outlook-Powerpoint

MS PowerShell

MS Visual Studio y

Rational ClearQuest

Rational ClearCase

■ FTP

GIT